臺灣屏東地方法院刑事判決
111年度簡字第673號
公  訴  人  臺灣屏東地方檢察署檢察官
被      告  黃志傑


上列被告因妨害自由案件，經檢察官提起公訴（110年度偵字第1
0922號），經被告自白犯罪，本院合議庭認宜以簡易判決處刑（
本院原受理案號：111年度易字第193號），爰不經通常審理程序
，裁定由受命法官獨任逕以簡易判決處刑如下：
    主      文
黃志傑犯強制罪，處拘役參拾日，如易科罰金，以新臺幣壹仟元
折算壹日。緩刑貳年，緩刑期間付保護管束，並應接受法治教育
課程貳場次。
    事實及理由
一、本件犯罪事實及證據，除證據補充「被告黃志傑於本院準備
    程序之自白」外，餘均與起訴書之記載相同，茲引用之（如
    附件）。
二、論罪科刑：
  ㈠核被告黃志傑所為，係犯刑法第304條第1項之強制罪。被告
    基於單一妨害告訴人吳文誠自由駕車之犯意，在密接之時間
    、地點數次切換車道，侵害告訴人之同一法益，應論以接續
    犯之一罪。
　㈡爰審酌被告：⒈為身心健全發展之成年人，理應本諸理性、和
    平之手段與態度解決與他人之糾紛，卻僅因行車細故，即以
    前揭強暴方式，妨害告訴人自由駕車之權利，所為實屬不該
    ；⒉犯後坦承犯行之態度，告訴人並表示願意跟被告無條件
    和解，及給予被告緩刑之機會等情形；⒊無前科紀錄，素行
    尚佳，有臺灣高等法院被告前案紀錄表在卷可佐；⒋高職畢
    業之智識程度；⒌現從事運輸業，月收入約新臺幣3、4萬元
    ；⒍已婚，育有2子1女，其中1對子女均已成年，現與妻子及
    小孩同住之家庭生活經濟狀況（本院卷第28至30頁）等一切
    情狀，量處如主文所示之刑，並諭知易科罰金之折算標準，
    以資懲儆。
  ㈢被告未曾因故意犯罪受有期徒刑以上刑之宣告，有臺灣高等
    法院被告前案紀錄表在卷可佐。本院審酌被告因一時失慮致
    罹刑章，經此偵、審及科刑程序，應已知警惕，茲念其犯後
    坦承犯行，並有意願與告訴人和解，堪認被告已有反省悔悟
    之心，信無再犯之虞。酌以告訴人表示願意無條件跟被告和
    解，及給予被告緩刑之機會，已如前述，故本院認對被告所
    為刑之宣告以暫不執行為適當，爰依刑法第74條第1項第1款
    之規定，諭知被告緩刑2年，以勵自新。又斟酌被告欠缺相
    關法治觀念，是認應以附帶條件之緩刑宣告，警惕其日後應
    守法慎行，更能確保其記取教訓切勿再犯，爰依刑法第74條
    第2項第8款之規定，併諭知被告於緩刑期間，應接受法治教
    育課程2場次，及依刑法第93條第1項第2款之規定，諭知於
    緩刑期間付保護管束，俾觀後效。
三、依刑事訴訟法第449條第2項、第3項、第454條第2項，逕以
    簡易判決處刑如主文。
四、如不服本判決，得於判決書送達之日起20日內，以書狀敘述
     理由（須附繕本），向本院提出上訴。　　
本案經檢察官莊承頻提起公訴，檢察官何克昌到庭執行職務。
中　　華　　民　　國　　111 　年　　5 　　月　　16　　日
                  簡易庭  法  官  陳一誠
以上正本證明與原本無異。
如不服本件判決，得於判決書送達之日起20日內，以書狀敘述理
由(須附繕本)，向本庭提出上訴。
中　　華　　民　　國　　111 　年　　5 　　月　　18　　日
　　　　　　　　　　　　　書記官　陳佳迪
附錄本案論罪科刑法條全文：
【刑法第304條】
以強暴、脅迫使人行無義務之事或妨害人行使權利者，處3年以
下有期徒刑、拘役或9千元以下罰金。
前項之未遂犯罰之。

附件：臺灣屏東地方檢察署檢察官起訴書1 份。
--------------------------------------------------------
【附件】
臺灣屏東地方檢察署檢察官起訴書
                                    110年度偵字第10922號
　　被　　　告　黃志傑　男　40歲（民國00年0月00日生）
　　　　　　　　　　　　住○○市○○區○○○街00號
　　　　　　　　　　　　國民身分證統一編號：Z000000000號
上列被告因妨害自由案件，業經偵查終結，認應提起公訴，茲將
犯罪事實及證據並所犯法條分敘如下：
　　　　犯罪事實
一、黃志傑（涉犯恐嚇危害安全罪嫌部分，另為不起訴處分）於
    民國110年9月20日14時至15時許，駕駛車牌號碼0000-00號
    自用小客車（下稱A車）行經屏東縣枋山鄉台1線北上456公
    里處之路段並行駛於內側車道時，因不滿其前方由吳文誠所
    駕駛之車牌號碼0000-00號自用小客車（下稱B車）與前方車
    輛之車距過長，且經其鳴按喇叭示意後，吳文誠又刻意剎車
    等情，竟基於強制之犯意，駕駛A車自內側車道變換至外側
    車道後，旋即又自外側車道跨越內、外車道之雙白線並擋在
    行駛於內側車道之B車前方，強迫吳文誠無法繼續前行，吳
    文誠經遭黃志傑之刻意阻擋後，擬自內側車道變換至外側車
    道時，黃志傑又故意將A車自內側車道變換至外側車道，阻
    擋吳文誠前進，以此方式，妨害吳文誠自由駕駛車輛之權利
    。
二、案經吳文誠訴由屏東縣政府警察局枋寮分局報告偵辦。
        證據並所犯法條
一、證據清單及待證事實
編號 證　據　名　稱　　 待　證　事　實　　　　 1 被告黃志傑於警詢及偵查中之供述。 1.被告固坦承有於上開時、地，駕駛A車阻擋B車行進等情；惟矢口否認有何強制之犯行，辯稱：因那時候我按一聲喇叭，是因為我後方按喇叭，我才按喇叭，然後吳文誠他就踩剎車，我覺得吳文誠他是故意擋車，我才擋回去云云。 2.證明案發時間應該為110年9月20日14時至15時許，行車紀錄器所顯示之6時18分許有誤之事實。 2 證人即告訴人吳文誠於警詢及偵查中之證述。 證明被告之全部犯罪之事實。 3 ⑴告訴人吳文誠所提出   之行車紀錄器錄製畫   面光碟1片 ⑵本署檢察事務官勘驗   報告暨圖示及說明之   附件1份及本署檢察官勘驗筆錄 證明被告利用變換車道之方式故意阻擋告訴人前進，妨害告訴人自由駕駛車輛之權利。 
二、核被告所為，係犯刑法第304條第1項之強制罪嫌。
三、依刑事訴訟法第251條第1項提起公訴。
　  此　致
臺灣屏東地方法院
中　　華　　民　　國　 111　　年　　1   　月　　20　 日
　　　　　　　　　　　　　　　檢　察　官  莊承頻
本件正本證明與原本無異
中　　華　　民　　國　 111　　年　　2 　　月　　11　　日
                              書  記  官  楊邵文
附錄本案所犯法條全文
中華民國刑法第304條
以強暴、脅迫使人行無義務之事或妨害人行使權利者，處 3 年
以下有期徒刑、拘役或 9 千元以下罰金。
前項之未遂犯罰之。